【裁判字號】    90,保險小上,3
【裁判日期】    900815
【裁判案由】    侵權行為損害賠償
【裁判全文】
臺灣板橋地方法院民事裁定  九十年度保險小上字第三號
    上  訴  人  甲○○
    法定代理人  王事展
右當事人間請求侵權行為損害賠償事件，上訴人對於中華民國九十年五月十七日本院
三重簡易庭九十年度重保險小字第七號第一審判決提起上訴，本院裁定如左：
    主      文
上訴駁回。
第二審訴訟費用由上訴人負擔。
    理      由
一、按對於小額程序之第一審判決之上訴，非以其違背法令為理由，不得為之，民事
    訴訟法第四百三十六條之二十四第二項定有明文。依同法第四百三十六條之三十
    二第二項準用同法第四百六十八條、第四百六十九條第一款至第五款之規定，判
    決不適用法規或適用不當，為違背法令；判決有同法第四百六十九條第一款至第
    五款情形之一者，為當然違背法令。是當事人對於小額程序之第一審判決提起上
    訴，如以判決有民事訴訟法第四百六十八條規定不適用法規或適用法規不當為理
    由者，其上訴狀或理由書應有具體之指摘，並揭示該法規之條項或其內容。若係
    成文法以外之法則，應揭示該法則之旨趣。倘為司法院解釋或最高法院之判例，
    則應揭示該判解之字號或其內容。如以民事訴訟法第四百六十九條第一款至第五
    款情形為理由時，其上訴狀或理由書，應揭示合於該條款之事實。上訴狀或理由
    書如未依此項方法表明，或其所表明者，顯與上開法條規定之情形不相合時，即
    難認已對小額程序第一審判決之違背法令有具體之指摘，其上訴自難認為合法。
二、本件上訴人對小額程序之第一審判決提起上訴，核其上訴狀所載之上訴理由無非
    係指稱：（一）原判決有判決不備理由之判決違背法令。（二）原判決僅以訴外
    人李卓隆所駕駛之車輛剎車線為四點三公尺，非十公尺即逕判斷訴外人李卓隆沒
    有超速，並未就其他事實來佐證，即認定本件車禍肇事原因，然依經驗及論理法
    則可知，本件車禍肇事原因實乃訴外人李卓隆「超速」擦撞上訴人所駕駛之車輛
    所引起，是原審判決就訴訟資料所為之判斷，有違經驗及論理法則云云。
三、查，判決不備理由或理由矛盾為判決當然違背法令，此乃民事訴訟法第四百六十
    九條第一項第六款所規定。惟對於小額訴訟之第一審判決提起上訴者，非以其違
    背法令為理由，不得為之，民事訴訟法第四百三十六條之二十四第二項定有明文
    。但依同法第四百三十六條之三十二第二項規定，僅準用同法第四百六十八條、
    第四百六十九條「第一款至第五款」之規定，亦即小額訴訟之第一審判決違背法
    令之情形，僅限於判決不適用法規或適用不當，為違背法令，及判決有同法第四
    百六十九條第一款至第五款情形之一者，為當然違背法，並不包含民事訴訟法第
    四百六十九條第一項第六款所規定「判決不備理由或理由矛盾」之情形，從而上
    訴人執此主張原判決違背法令，自於法不合。又訴外人李卓隆有無超速，乃事實
    認定問題，原審以訴外人李卓隆所駕駛之車號ＤＫ─０八六六號小客車於現場所
    留之煞車痕跡僅為四點三公尺，且經台灣省台北縣區車輛行車事故鑑定委員會、
    台灣省車輛行車事故覆議鑑定委員會鑑定之結果，均未認定訴外人李卓隆駕駛車
    輛有超速之情事，因而認上訴人抗辯洵不足採之事實，業經原審判決理由記載明
    確，其採證亦無違法之處，上訴人上訴意旨另就此事實爭點，就原審取捨證據、
    認定事實之職權行使，指摘原判決不當，自難認對該判決之如何違背法令已有具
    體之指摘，依首揭說明，應認其上訴為不合法。
四、據上論結，本件上訴為不合法，依民事訴訟法第四百三十六條之三十二第二項、
    第四百四十四條第一項前段、第九十五條、第七十八條，裁定如主文。
中    華    民      國      九十      年      八      月      十五      日
                                    臺灣板橋地方法院民事第三庭
~B審判長法官  游婷麟
~B      法官  李君豪
~B      法官  白光華
右為正本係照原本作成。
本裁定不得抗告。
中    華    民      國      九十      年      八      月      十六      日
~B法院書記官  李錦輝


司法院資訊處製作；財團法人民間司法改革基金會備份。
